【裁判字號】    89,易,3402
【裁判日期】    891031
【裁判案由】    詐欺
【裁判全文】
臺灣高雄地方法院刑事判決                        八十九年度易字第三四二號
    公  訴  人  臺灣高雄地方法院檢察署檢察官
    被      告  甲○○
右列被告因詐欺案件，經檢察官提起公訴（八十九年度偵字第三二九號），本院判決
如左：
    主  文
甲○○連續意圖為自己不法之所有，以詐術使人將本人之物交付，處有期徒刑伍月。
    事  實
一、甲○○明知無支付大筆貨款之能力，竟意圖為自己不法之所有，並基於概括之犯
    意，自民國八十八年四月間某日起至同年八月二十一日止，連續在高雄縣鳥松鄉
    ○○村○○路二十三巷四十五之六號乙○○住處，向乙○○詐稱：因經營汽車零
    件生意，急需汽車配備零件及模具，致乙○○陷於錯誤而售予新台幣約五十七萬
    二千六百一十五元之汽車零件與模具，甲○○為取信於乙○○，遂交付由甲○○
    之父吳天助（已不起訴處分）所簽發之票號ＱＡＳ0000000號，面額三十
    七萬元、發票日為八十八年十一月二十五日之支票一紙，嗣上開支票屆期後，甲
    ○○亦拒不付款，乙○○始知受騙。
二、案經乙○○訴請台灣高雄地方法院檢察署檢察官偵查起訴。
    理  由
一、訊據被告固坦承於上開時間連續向告訴人訂購汽車零件與模具，至今仍未付款之
    事實不諱，惟矢口否認有上開詐欺之犯行，辯稱：本件訂購之事皆係與告訴人之
    姪子所接觸，伊向告訴人一件以七百元訂貨，再以一千四百元賣給經銷商，但告
    訴人之姪子以一千元的售價賣出，破壞行情，所以賣出之有些零件被退回來，大
    約有二十幾萬元，而伊至八十八年七、八月間就沒有經營了，因經營不善，所以
    無法還錢等語。查被告自八十八年四月十六日起至同年八月二十一日止，連續十
    三次向告訴人訂購模具與汽車零件，告訴人已全部交貨完畢，價額合計尚欠五十
    七萬二千六百十五元之事實，業據告訴人指訴甚詳，且有告訴人提出經被告簽收
    之送貨保管單十三張附卷可稽，顯見被告確實有向告訴人訂購上開零件與模具十
    三次，至今仍未清償之事實，堪予認定。次查被告所交付發票人吳天助，面額三
    十七萬元，發票日為八十八年十一月二十五日之支票，該支票經告訴人屆期提示
    遭退票之事實，亦有該支票與退票理由單各一份附卷可稽。則被告向告訴人連續
    訂購十三次之模具與汽車零件，竟一次也未付款，所交付之支票亦退票，至今仍
    未清償分文，而被告收受告訴人所交付之模具與汽車零件再轉賣給他人，依被告
    所述有二十幾萬元被退回，惟仍有三、四十萬元之獲利，被告既有所得，理因清
    償告訴人之貨款，始符合常情，惟被告至今未清償分文，顯然被告於訂購時即無
    支付能力，而有詐欺之意圖，至為明確。至於被告所辯因告訴人之姪子銷價賣出
    ，破壞行情等語，惟為告訴人所否認，然本件係被告向告訴人訂購模具與汽車零
    件，告訴人既已交貨給被告，被告即須付款，至為明確，是不論告訴人之姪子是
    否有銷價賣出，均不影響被告須支付貨款之義務。再查被告係第一次向告訴人訂
    購模具與汽車零件，彼此先前均無生意上之往來，被告於轉賣後有所得，竟未清
    償貨款，其所辯無詐欺之犯行，顯難採信。綜上所述，足見被告空言抗辯，顯係
    卸責之詞，不足採信，本件罪證明確，被告犯行足堪認定。
二、核被告所為，係犯刑法第三百三十九條第一項之詐欺取財罪。被告先後多次犯行
    ，時間緊接，手法相同，所犯構成要件罪名相同，顯係出於概括之犯意反覆為之
    ，為連續犯，應依刑法第五十六條之規定論以一罪，並依法加重其刑。審酌被告
    第一次與告訴人為生意上往來，其詐得財物達五十七萬餘元，復未與告訴人和解
    ，以及其犯罪之動機、目的、手段、犯罪後之態度等一切情狀，爰量處如主文所
    示之刑，以示儆懲。
三、據上論斷，應依刑事訴訟法第二百九十九條第一項前段、刑法第五十六條、第三
    百三十九條第一項、罰金罰鍰提高標準條例第一條前段，判決如主文。
本案經檢察官李靜文到庭執行職務
中      華      民      國      八十九      年      十    月    三十一  日
                                  臺灣高雄地方法院刑事第六庭
                                      法  官  沈建興
右正本證明與原本無異。
如不服本判決，應於判決送達後十日內，向本院提出上訴狀。
                                      書記官  蔡琬玲
中    華    民    國    八十九    年      十      月        三十一    日


司法院資訊處製作；財團法人民間司法改革基金會備份。
